【裁判字號】    99,交聲,165
【裁判日期】    990818
【裁判案由】    違反道路交通管理處罰條例聲明異議
【裁判全文】
臺灣雲林地方法院交通事件裁定         99年度交聲字第165號
移送機關即
原處分機關  交通部公路總局嘉義區監理所雲林監理站
異  議  人
即受處分人  乙○○
上列異議人因違反道路交通管理處罰條例案件，對於交通部公路
總局嘉義區監理所雲林監理站民國99年6 月29日雲監裁字第裁72
-KK0000000號所為之裁決處分（舉發違反道路交通事件通知單案
號：第KK0000000 號），聲明異議，本院裁定如下：
    主  文
異議駁回。
    理  由
一、原處分意旨略以：異議人即受處分人乙○○於民國99年4 月
    5 日15時39分許，駕駛車牌號碼9011-LE 號自用小客車，行
    經速限每小時60公里之臺一丁線公路4 公里路段（大美村段
    ）處，經移動式雷達測速儀測得時速78公里，超速18公里，
    為雲林縣政府警察局交通隊逕行舉發，嗣交通部公路總局嘉
    義區監理所雲林監理站以其違規事實明確，於99年6 月29日
    開具雲監裁字第裁72-KK0000000號裁決書，依道路交通管理
    處罰條例第40條及第63條第1 項第1 款規定，裁處異議人罰
    鍰新臺幣（下同）1,600 元，併計違規點數1 點。
二、聲明異議意旨略以：異議人於99年4 月5 日15時39分許由雲
    林縣虎尾鎮惠來厝行經莿桐鄉大美村大美國小，右轉臺一丁
    線往斗六行駛，大美國小路口至警方設置流動式拍照處，路
    旁確有「前有測速」之警告標誌，惟並無任何速限標示附於
    其上或道路上，異議人無從得知該路段速限，以時速78公里
    通過該路段，遭逕行舉發超速，在行政程序上實有瑕疵，因
    警察機關之速限標誌設置不當，並未告知車輛速限，在不可
    歸責人民之情況下，人民無任何故意或過失，依行政罰法規
    定應不予處罰，爰請求撤銷原處分。
三、按汽車駕駛人，行車速度，超過規定之最高時速，除有第43
    條第1 項第2 款情形外，處1,200 元以上2,400 元以下罰鍰
    ；汽車駕駛人違反道路交通管理處罰條例第40條之規定者，
    除依原條款處罰鍰外，並予記違規點數1 點，道路交通管理
    處罰條例第40條、第63條第1 項第1 款分別定有明文。
四、經查：
  (一)異議人於99年4 月5 日15時39分許，駕駛車牌號碼9011-LE
    號自用小客車，沿臺一丁線公路自莿桐往斗六方向行駛，行
    經速限每小時60公里之臺一丁線公路4 公里路段（大美村段
    ）處，經移動式雷達測速儀測得時速78公里，超速18公里，
    而製單逕行舉發之情，為異議人所自承，且有雲林縣警察局
    99年4 月27日雲警交字第KK0000000 號舉發違反道路交通管
    理事件通知單及原處分機關交通部公路總局嘉義區監理所雲
    林監理站99年6 月29日雲監裁字第裁72-KK0000000號違反道
    路交通管理事件裁決書各1 份在卷可稽，此部分之事實堪認
    屬實。
  (二)異議人雖主張該路段並未設置速限標誌，致異議人無從得知
    該路段之速限。然臺一丁線往斗六方向2.3 公里處設置有速
    限60公里之標誌，3.25公里處設置「前有測速取締及照相」
    之警告標誌，有雲林縣警察局交通隊警員甲○○提出照片2
    張在卷可稽，故異議人所陳該路段未設置速限標誌云云，與
    事實不符，不足採信。
五、綜上所述，依上開卷附之證據資料，堪認異議人確有於上開
    時、地，駕駛其所有車牌號碼9011-LE 號號自用小客車，在
    臺一丁線公路4 公里處時，有超速之違規事實，而該路段往
    斗六方向2.3 公里處設有速限60公里之標誌，3.25公里處設
    置「前有測速取締及照相」之警告標誌，異議人前開所陳，
    均無可採。從而，原處分機關援引前揭道路交通管理處罰條
    例第40條規定，裁處異議人罰鍰1,600 元，併計違規點數1
    點，於法即無不合。異議人為此聲明異議，為無理由，應予
    駁回。
六、綜上所述，本件異議人之異議，為無理由，爰依道路交通管
    理處罰條例第87條第2 項，道路交通案件處理辦法第19條，
    裁定如主文。
中    華    民    國    99    年    8     月    18    日
                    交通法庭    法  官  楊欣怡
 以上正本證明與原本無異。
如不服本裁定，應於裁定送達後5 日內向本院提出抗告狀（須附
繕本）。
                                書記官  王雪招
中    華    民    國    99    年    8     月    18    日

司法院資訊處製作；財團法人民間司法改革基金會備份。
